---
output: github_document
---

<!-- README.md is generated from README.Rmd. Please edit that file -->

```{r, include = FALSE}
knitr::opts_chunk$set(
  collapse = TRUE,
  comment = "#>",
  fig.path = "man/figures/README-",
  out.width = "100%",
  message=FALSE,
  warning=FALSE,
  error=FALSE
)
```

# rnpextras

<!-- badges: start -->
<!-- badges: end -->

O objetivo deste pacote é armazenar recusros extras tais como dados e funções consumidos e/ou gerados em minhas práticas
na linguarem R. Tornar esses recusros públicos é uma forma de ajudar à comunidade de alguma forma, ao disponibilizar 
códigos úteis e aplicáveis em situações práticas da ciência de dados.

## Instalação

Rode os comandos a seguir

``` r
if(!require(devtools)){
  install.packages("devtools")
}
devtools::install_github("evandeilton/rnpextras")
```

# Exemplos

```{r, message=FALSE, warning=FALSE, error=FALSE}
## Carregando pacotes
require(rnpextras)
if(!require("ISLR")){
  install.packages("ISLR")
  require(ISLR)
}

```


## Alguns dados
```{r}
data("Credit", package = "ISLR");?Credit
da <- Credit
#data("mtcars", package = "datasets")
#data("iris", package = "datasets")
#data("penguins", package = "palmerpenguins")
```

## Descritiva dados numéricos

```{r}
## Características de uma conjunto de dados
rnpextras::rnp_atributos(da) %>% 
  knitr::kable()
```

## Média artmética simples, geométrica e harmônica 

```{r}
rnpextras::rnp_media(da$Income)
```


## Resumo descritivo
```{r}
rnpextras::rnp_summary(da$Income)
rnpextras::rnp_summary_all(da)$num
```

## Correlação em forma tabular e vertical
```{r}
rnpextras::rnp_correlacao(da[,c("Age","Income","Limit","Balance")])
```

# Descritiva dados categóricos

## Tabelas de freqência simples e de dupla entrada
```{r}
rnpextras::rnp_freq(da$Gender)
rnpextras::rnp_2freq(da$Gender, da$Ethnicity)
rnpextras::rnp_2freq(da$Gender, da$Ethnicity, percents = TRUE)
```


## Sumarização com grupos
```{r}
rnpextras::rnp_summary_by(da, variavel = "Income", grupos = "Gender")
rnpextras::rnp_summary_by(da, variavel = "Income", grupos = c("Gender","Student"))

```






